【裁判字號】    89,上易,593
【裁判日期】    890511
【裁判案由】    傷害
【裁判全文】
臺灣高等法院高雄分院刑事判決                    八十九年度上易字第五九三號
    上  訴  人
    即  被  告  甲○○
右上訴人因家庭暴力之傷害案件，不服台灣高雄地方法院八十九年度易字第一九六號
中華民國八十九年三月七日第一審判決（起訴案號：台灣高雄地方法院檢察署八十八
年度偵字第五三四○號），提起上訴，本院判決如左：
    主  文
上訴駁回。
     事  實
一、甲○○係乙○○之父，二人間具有家庭暴力防治法第三條第三款所定之家庭成員
    關係，乙○○因常為甲○○騷擾，乃於民國八十八年六月五日十六時許，偕同丙○○至屏東縣長治鄉○○村○○路七之七十二號甲○○住處，欲找甲○○理論，
    詎甲○○一見乙○○，乃基於傷害之犯意，踢乙○○下體等處，致乙○○受有右
    手肘、右大腿、右臀部等處瘀傷及左嘴角淺裂傷（原判決漏列最後一項傷害）等
    傷害。
二、案經乙○○訴由屏東縣警察局屏東分局報告臺灣屏東地方法院檢察署檢察官偵查
    起訴。
     理  由
一、訊據被告甲○○矢口否認傷害犯行，辯稱：案發當天係告訴人至其住處騷擾，並
    破壞其所有之機車，其並遭告訴人毆打云云。經查：被告於前開時地踢告訴人成
    傷等情，業據告訴人乙○○於警偵訊及原審及本院審理中指訴綦詳，證人丙○○
    於警偵訊中亦證述在卷（見八十八年八月十二日偵訊筆錄），並有驗傷診斷書可
    佐，觀諸告訴人所受右手肘、右大腿、右臀部及左嘴角等之傷害，核與告訴人及
    丙○○陳述情節相符，而被告亦供稱：其遭丙○○拉著轉，亦與證人丙○○於偵
    訊中陳稱：因被告要打乙○○，其乃拉著被告褲子上之皮帶，被告以磚塊及玻璃
    瓶丟乙○○未中，又以腳踢乙○○下體及背後，並拿安全帽要打乙○○，其拉著
    被告，被告就滑倒了等情相符，足認被告確有傷害告訴人之事實。次查，被告於
    八十八年六月七日驗傷診斷書所載之額部擦傷、胸腹部挫擦傷、右大腿、右上肢
    皮下瘀血、右大拇指擦傷，致傷原因係打撲挫擦傷，與被告供述係遭告訴人以磚
    塊毆傷等情不符，又被告於偵訊中陳稱告訴人踢其胸部、右腰部及腳，並出拳毆
    打；而於原審審理中則陳稱其遭告訴人以磚塊歐打，（見八十八年八月十二日偵
    訊筆錄、本院八十九年二月二十二日審判筆錄），被告前後供述不一致，其前開
    所辯顯係卸責之詞，不足採信。綜上所述，事證明確，被告犯行堪以認定。
二、核被告甲○○所為，係犯刑法第二百七十七條第一項之普通傷害罪。原審因而適
    用刑法第二百七十七條第一項、第四十一條，罰金罰鍰提高標準條例第一條前段
    、第二條，並審酌被告因細故而傷害告訴人之犯罪動機、目的、手段，告訴人所
    受傷害並非嚴重，迄未與告訴人達成和解，及其犯後飾詞狡辯等一切情狀，量處
    拘役二十日，並諭知如易科罰金之折算標準，核其認事用法並無違誤，量刑亦稱
    允適，被告上訴否認犯罪，為無理由，應予以駁回。
據上論斷，應依刑事訴訟法第三百六十八條，判決如主文。
本案經檢察官林應華到庭執行職務。
中    華    民    國     八十九     年       五       月       十一     日
                              臺灣高等法院高雄分院刑事第五庭
                                  審判長法官  吳水木
                                        法官  洪慶鐘
                                        法官  惠光霞
右正本證明與原本無異。
不得上訴。
                                      書記官  林永富
中    華    民    國     八十九     年       五       月      十五      日
本件論罪科刑法條：
刑法第二百七十七條第一項：
傷害人之身體或健康者，處三年以下有期徒刑，拘役或一千元以下罰金。
                                                                        Ｋ


司法院資訊處製作；財團法人民間司法改革基金會備份。
